臺灣高等法院交通事件裁定　　　　　　 94年度交抗字第868號
抗　告　人
即受處分人　甲○○
上列抗告人因違反道路交通管理處罰條例案件，不服臺灣臺北地
方法院，中華民國94年10月31日所為裁定（94年度交聲字第387
號），提起抗告，本院裁定如下：
    主  文
抗告駁回。
    理  由
一、抗告意旨略以：
    臺北市○○街與民生東路5段69項路口的號誌，並非固定之
    交通號誌，民國94年1月19日13時27分當天，抗告人即受處
    分人甲○○並無違規紅燈左轉，舉發警員亦無鳴笛、當場攔
    下糾正舉發之動作，當受處分人返回到家門口，警員才尾隨
    告知違規。依交通事件處罰條例，事後舉發應有舉證照片為
    證，不應僅憑員警一人之詞，而事後認定違規處罰云云。
二、按汽車駕駛人，行經有燈光號誌管制之交岔路口闖紅燈者，
    處新台幣（下同）1,800元以上5,400元以下罰鍰，並記違規
    點數3點，道路交通管理處罰條例第53條、第63條第1項第3
    款定有明文。此所謂汽車，指在道路上不依軌道或動力架線
    而以原動機行駛之車輛，包括機器腳踏車在內，為依據道路
    交通管理處罰條例第92條規定授權制定之道路交通安全規則
    第2條第1項第1款所明定。
三、經查：
（一）受處分人於民國94年1月19日13時27分許，駕駛車牌號碼
      DQP-138號輕型機器腳踏車，沿台北市○○街東向西方向
      行駛至民生東路5段69巷口時，逕行闖紅燈違規左轉（富
      錦街東轉南），嗣經臺北市政府警察局松山分局員警鄭宗
      龍當場攔停，以受處分人有違反道路交通管理處罰條例第
      53 條規定之行為掣單舉發，此有臺北市政府警察局北市
      警交大字第ACV705 409號舉發通知單影本、原處分機關北
      市裁二字第裁22-AC V705409號違反道路交通管理事件裁
      決書、臺北市政府警察局松山分局94年3月14日北市警松
      分交字第09430617300號函影本各1件在卷足憑。
（二）上揭受處分人違規事實，業經證人即舉發員警鄭宗龍於原
      審證稱：「我的行進方向是在富錦街東向西的方向，當時
      的路口交通號誌是紅燈，確定是會變換的紅綠燈，而不是
      閃光紅燈，發現前方一部車號DOP-138號輕機車，紅燈（
      時）由富錦街東向西左轉民生東路5段69巷，當時我就跟
      在DQP-138號輕機車後面，我在民生東路5段69巷29弄鳴笛
      及作手勢要在前方的異議人停下，當場告知異議人違規事
      實，我就依法告發。」等語在卷（見原審94年6月1日訊問
      筆錄）。鄭宗龍與受處分人互不認識，應無誣陷之動機，
      其在負擔偽證罪責之風險下，以具結擔保證言之真實性，
      實無捏造之必要，其證言應可採信。
（三）臺北市○○○路○段69巷與富錦街路口所設置之交通號誌
      ，為「時段性三色號誌」，平常日（星期一至星期五）上
      午7時至下午19時為三色運作，第一時相為富錦街通行，
      第二時相民生東路5段69巷通行，以上各時相內含黃燈3秒
      及全紅清道時間2秒；其餘時段及星期六、日全天候為閃
      光運作（富錦街閃黃燈、民生東路5段69巷閃紅燈），此
      有臺北市交通管制工程處94年6月17日北市交通控字第
      09430426500號函及號誌預設時制表各1件在卷可稽。本件
      受處分人遭舉發之時間係94年1月19日（星期三）13 時27
      分許，依預設時制表規定當時該路口之交通號誌應為三色
      號誌，而非閃光號誌，受處分人陳稱當時該處為閃光號誌
      乙節，與事實不符，不足採信。
四、從而，原法院裁定受處分人應科罰鍰3,600元依法洵無不合
    。受處分人之抗告，為無理由，應予駁回。
據上論斷，應依道路交通案件處理辦法第26條、刑事訴訟法第41
2條，裁定如主文。
中　　華　　民　　國　　94　　年　　12　　月　　30　　日
                  刑事第十六庭審判長法　官  曾德水
　　　　　　　　　　　　　　    　　法  官  杜惠錦
　　　　　　　　　　　　　　　　    法  官  廖紋妤
以上正本證明與原本無異。
不得再抗告。
                                    書記官  王增華
中　　華　　民　　國　　95　　年　　1 　　月　　3 　　日
